【裁判字號】    92,易,34
【裁判日期】    920121
【裁判案由】    違反商標法
【裁判全文】
臺灣臺北地方法院刑事判決                            九十二年度易字第三四號
    公  訴  人  臺灣臺北地方法院檢察署檢察官
    被      告  甲○○  男  六.
右列被告因違反商標法案件，經檢察官聲請簡易判決處刑（九十一年度偵字第二一四
五五號），經本院受理後（九十一年度簡字第四三三五號）認不宜以簡易判決處刑而
移由本院刑事庭依通常程序審理，本院判決如左：
    主  文
甲○○明知為意圖欺騙他人，於同一商品，使用相同於他人註冊商標之圖樣之商品而
販賣，處有期徒刑貳月，如易科罰金，以參佰元折算壹日。緩刑貳年。扣案使用相同
於上開商標圖樣如附表所示之物均沒收。
    事  實
一、甲○○明知如附表所示「伯爵」、「香奈兒」、「卡地亞」、「固喜」之商標名
    稱圖案，經核准取得指定使用於鐘錶及其組件等商品，現仍於商標專用期間內（
    詳細商標圖樣、指定使用商品、註冊號數、商標專用權人均詳如附表所示）；並
    明知上開公司所生產製造使用上開商標圖樣之商品，在國際及國內市場均行銷多
    年，具有相當之聲譽，為業者及一般消費大眾所熟知，屬相關大眾所共知之商標
    及商品。詎甲○○竟基於意圖欺騙他人之犯意，於九十一年間至大陸廣州省，以
    新台幣（下同）三百元至六百元不等之價格，向不詳姓名成年人購入如附表所示
    、於同一商品仿冒製造使用相同於上開註冊商標圖樣之仿冒手錶九支後，於同年
    八月二十三日至台北市士林夜市，將部分手錶拿在手上、其餘置於身上方式，沿
    路尋找買主出示前開仿冒手錶兜售之，嗣遇見友人綽號「阿水」之成年男子，甲
    ○○與「阿水」磋商後即以總價金一萬六千一百五十元價格將上開九支仿冒手錶
    販賣予「阿水」，「阿水」則給付買賣價金五千元，並要求甲○○於同年八月二
    十六日將上開手錶持至台北市○○○路○段七十一號前交付再給付餘額，嗣於同
    年八月二十六日十九時二十分許，甲○○依約前往交付手錶時，經警盤查查獲，
    並扣得如附表所示之物。
二、案經瑞士商比雅給特公司之代理人劉廷耀訴由臺北市政府警察局大安分局報請臺
    灣臺北地方法院檢察署檢察官聲請簡易判決處刑。
    理  由
一、訊據被告甲○○固坦承至大陸地區購入如附表所示之仿冒手錶並於九十一年八月
    二十三日在士林夜市出售予「阿水」之事實，惟矢口否認有何違反商標法之犯行
    ，辯稱：其不知道上開手錶係仿冒品云云，惟查：如附表所示之物均係仿冒商標
    之手錶，其上之商標圖樣均經專用權人取得專用權等情，除經告訴代理人劉廷耀
    指述甚詳外（見九十一年度偵字第二一四五五號卷第八頁），並有商標註冊證四
    紙、鑑定證明書一紙、仿冒商品照片四紙附卷可參，且有如附表所示之物扣案可
    佐，而被告將上開仿冒商品販賣予「阿水」之事實，除經被告自認屬實外，核與
    證人即查獲之警員乙○○證述情節相符（見本院九十二年一月十六日審理筆錄）
    ，並有估價單三紙在卷可稽，被告雖辯以不知所販賣之物為仿冒品云云，然上開
    商品在國際行銷多年，為業者及消費大眾所共知，被告以顯低於市價之價格購入
    上開商品，應明知所販賣之物係仿冒前揭商標之商品，又政府迭於電視、報章大
    力宣導不得販賣仿冒他人商標之商品，被告自無不知販賣仿冒商品係違法之理，
    參以被告購入上開手錶之成本僅有四千五百元，卻以一萬六千一百五十元價格出
    售，所得利潤高達一萬一千五百元，與出售仿冒品獲利豐厚之常情相符，是被告
    辯稱不知所販賣者為仿冒品云云要屬圖卸之詞委無足採，其犯行堪以認定。
二、核被告所為，係違反商標法第六十三條之明知仿冒商品而販賣罪，爰審酌被告犯
    後否認犯行顯無悔意、然所販賣之仿冒手錶僅有九支、及其犯罪動機、手段等一
    切情狀，量處如主文所示之刑並諭知易科罰金之折算標準，以示懲儆。末查，被
    告前未曾受有期徒刑以上刑之宣告，有臺灣高等法院檢察署刑案紀錄簡覆表可徵
    ，因一時失慮致罹刑典，信其經此論罪科刑之教訓，應知警惕而無再犯之虞，本
    院認前開對其宣告之刑以暫不執行為適當，併予宣告緩刑二年，用啟自新。至扣
    案如附表所示之物為被告犯商標法所販賣之商品，均依商標法第六十四條規定沒
    收。
據上論斷，應依刑事訴訟法第二百九十九條第一項前段、第四百五十二條，商標法第
六十三條、第六十四條，刑法第十一條前段、第四十一條第一項前段、第七十四條第
一款，罰金罰鍰提高標準條例第二條，判決如主文。
本案經檢察官呂朝章到庭執行職務
中    華    民    國      九十二      年      一      月      二十一    日
                                      臺灣臺北地方法院刑事第二庭
                                          法  官  蔡  如  琪
右正本證明與原本無異。
如不服本判決，應於判決送達後十日內，向本院提出上訴狀。
                                          書記官  黃  鈴  容
中    華    民    國      九十二      年      一      月      二十一    日
附錄法條：
商標法第六十三條：
明知為前條商品而販賣、意圖販賣而陳列、輸出或輸入者，處一年以下有期徒刑、拘
役或科或併科新臺幣五萬元以下罰金。


司法院資訊處製作；財團法人民間司法改革基金會備份。
